宣示判決筆錄
原      告  裕邦信用管理顧問股份有限公司

法定代理人  陳載霆  
訴訟代理人  江雅鳳  
            劉書瑋  
被      告  紀家靖  
上列當事人間111年度中小字第836號請求給付電信費事件，於中
華民國111年4月22日上午9時52分整在臺灣臺中地方法院臺中簡
易庭宣示判決，出席職員如下：
    法      官  林筱涵
    書  記  官  張峻偉
朗讀案由。
法官朗讀主文宣示判決如下：
    主      文
被告應給付原告新臺幣壹萬肆仟柒佰元，及自民國一○八年二月
二十日起至清償日止，按週年利率百分之五計算之利息。
訴訟費用新臺幣壹仟元由被告負擔。
本判決得假執行。 
    事實及理由之要領
一、原告主張：被告前向訴外人威寶電信股份有限公司（後更名
    為台灣之星電信股份有限公司，下稱台灣之星公司）申請租
    用門號0000000000、0000000000號行動電話使用，嗣未依約
    繳納電信費，雙方合約已視為終止，迄今尚積欠電信費新臺
    幣（下同）1,497元、1,465元，另應依約給付提前終止租約
    剩餘合約日曆天數除以合約期間總日曆天之補償金各5,869
    元。而台灣之星公司業已將上開債權轉讓予原告，原告並以
    起訴狀對被告為債權讓與之通知。為此，爰依電信服務契約
    及債權讓與之法律關係，提起本件訴訟，請求被告給付上開
    電信費及補償金，並聲明如主文第1項所示。
二、上開原告主張之事實，業據其提出經濟部函、新北市政府函
    、股份有限公司變更登記表、欠費門號資訊附表、債權讓與
    通知書、掛號郵件收件回執、債權讓與證明書、第三代行動
    通信業務服務申請書、專案確認暨商品提領確認書、專案同
    意書、第三代行動通信業務服務申請書、電信費帳單、服務
    契約為證。被告已於相當時期受合法之通知，於言詞辯論期
    日不到場，雖曾在支付命令聲明異議狀辯稱本件債務尚有爭
    議云云，惟未提出具體之抗辯事由並舉證以實其說，所辯洵
    無足採。而被告對原告所提證物之真正既無爭執，是本院依
    上開證據調查之結果，堪信原告所陳上情為真正。從而，原
    告依電信服務契約及債權讓與之法律關係，請求被告給付如
    主文第1項所示之金額，為有理由，應予准許。
三、訴訟費用負擔及假執行宣告之依據：民事訴訟法第78條、第
    436條之19第1項、第436條之20。
　
民事訴訟法第436條之24第2項：
對於本判決之上訴，非以違背法令為理由，不得為之。
如對本判決上訴，須於判決送達後20日內向本院提出上訴狀，並
須表明原判決所違背之法令及其具體內容與依訴訟資料可認為原
判決有違背法令之具體事實之上訴理由（均須按他造當事人之人
數附繕本）。
中　　華　　民　　國　　111 　年　　4 　　月　　22　　日
                  臺灣臺中地方法院臺中簡易庭
                                  法  官  林筱涵
                                  書記官  張峻偉
以上正本證明與原本無異。
中　　華　　民　　國　　111 　年　　4 　　月　　22　　日
                                  書記官  張峻偉